【裁判字號】    98,審訴,3982
【裁判日期】    981127
【裁判案由】    毒品危害防制條例
【裁判全文】
臺灣高雄地方法院刑事判決            98年度審訴字第3982號
公  訴  人  臺灣高雄地方法院檢察署檢察官
被      告  甲○○
上列被告因毒品危害防制條例案件，經檢察官提起公訴（98年度
毒偵字第5443號），被告於準備程序中就被訴事實為有罪之陳述
，經本院告知簡式審判程序之旨，並聽取被告與公訴人之意見後
，本院合議庭裁定由受命法官獨任進行簡式審判程序，判決如下
：
    主  文
甲○○犯施用第一級毒品罪，累犯，處有期徒刑拾壹月；又犯持
有第一級毒品罪，累犯，處有期徒刑參月，扣案之海洛因壹包（
驗前淨重零點壹零捌公克，驗餘淨重零點零玖捌公克，含包裝袋
壹只）沒收銷燬之。應執行有期徒刑壹年壹月，扣案之海洛因壹
包（驗前淨重零點壹零捌公克，驗餘淨重零點零玖捌公克，含包
裝袋壹只）沒收銷燬之。
    事實及理由
一、犯罪事實：
    甲○○前因犯施用毒品案件，經本院以94年度毒聲第1764號
    裁定送觀察、勒戒後，於民國94年10月4 日因無繼續施用向
    執行完畢釋放，並經臺灣高雄地方法院檢察署檢察官以94年
    度毒偵字第3150號為不起訴處分確定。另因犯竊盜案件，經
    本院以95年度簡字第2604號判處有期徒刑6 月確定；復犯施
    用第一、二級毒品等案件，經本院以95年度訴字第1830號判
    處有期徒刑8 月、4 月，經臺灣高等法院高雄分院以95年度
    上訴字第1849號駁回上訴而確定；上開3 罪嗣經減刑為3 月
    、4 月、2 月，並定其應執行刑為有期徒刑8 月確定；續因
    犯施用第一級毒品等案件，經臺灣高等法院高雄分院以96年
    度上訴字第312 號判處有期徒刑7 月、7 月確定，此2 罪均
    經減刑為3 月又15日，並定其執行刑為有期徒刑6 月確定；
    又因再犯施用第一級毒品等案件，經臺灣嘉義地方法院以96
    年度訴字第570 號判處有期徒刑6 月、6 月確定，並經裁定
    減刑為有期徒刑3 月、3 月，定其應執行之刑為有期徒刑4
    月又15日確定，以上各應執行刑接續執行，於97年1 月25日
    假釋付保護管束，於97年4 月14日保護管束期滿，假釋未經
    撤銷視為執行完畢。詎其猶未戒絕毒癮，基於施用第一級毒
    品海洛因之犯意，於98年8 月15日中午12時許，在高雄縣鳥
    松鄉○○路61號住處房間內，以注射之方式，施用第一級毒
    品海洛因1 次。另基於持有第一級毒品海洛因之犯意，於98
    年8 月18日中午12時許，在高雄縣大寮鄉和春技術學院附近
    ，向不詳真實姓名年籍、綽號「阿福」之成年男子，以新臺
    幣500 元之價格，購入海洛因1 包（驗前淨重0.108 公克，
    驗餘淨重0.098 公克，含包裝袋1 只）而持有之。嗣於98年
    8 月18日12時10分許，甲○○在高雄縣大寮鄉○○路○段21
    0 號前，因行跡可疑遭警攔檢盤查，扣得上開海洛因1 包，
    經徵得其同意採集其尿液送驗，結果呈嗎啡陽性反應，始悉
    上情。
二、證據：
  1.高雄市立凱旋醫院98年9 月3 日濫用藥物尿液檢驗報告、高
    雄市警察局苓雅分局煙毒麻藥案件嫌疑人尿液採證代碼對照
    表各1 份。
  2.高雄市立凱旋醫院98年9 月15日濫用藥物成品檢驗鑑定書1
    份、扣案之海洛因1 包（驗前淨重0.108 公克，驗餘淨重0.
    098 公克，含包裝袋1 只）。
  3.被告之自白。
三、論罪：
    海洛因為毒品危害防制條例第2 條第2 項第1 款規定之第一
    級毒品，是核被告所為，係犯毒品危害防制條例第10 條第1
    項施用第一級毒品罪及同條例第11條第1 項持有第一級毒品
    罪。檢察官雖未於起訴書所犯法條欄引用毒品危害防制條例
    第11條第1 項之條文，惟已於起訴書犯罪事實欄載明被告持
    有第一級毒品而為警查獲之經過，並於所犯法條欄聲請本院
    依毒品危害防制條例第18條第1 項之規定對該扣案之海洛因
    宣告沒收銷燬；檢察官於準備程序、審判程序中，亦補充被
    告另涉犯持有第一級毒品罪，該部分既在起訴範圍內，本院
    自應予以審理，附此敘明。就被告所施用之毒品部分，被告
    持有第一級毒品後，進而施用，其持有之低度行為應被施用
    之高度行為所吸收，不另論其持有第一級毒品罪。又被告有
    犯罪事實欄所述經判處有期徒刑並執行完畢之情形，此有臺
    灣高等法院被告前案紀錄表在卷可佐，其於徒刑執行完畢5
    年之內故意再犯
    本件有期徒刑以上之罪，均為累犯，應依法加重其刑。被告
    所犯上開2 罪，犯意各別，行為互殊，應予分論併罰。
四、科刑：
  1.爰審酌施用毒品之行為不僅戕害自身身心健康，亦間接影響
    社會治安，被告前因施用毒品案件經本院以98年度審訴字第
    2432、2708號判刑，其於該案件判決後、確定前再為本件犯
    行，顯見上開案件經查獲、起訴、審判之過程已不足以約束
    被告之行為，被告對毒品之依賴情形非輕，並考量被告犯後
    坦承犯行，扣案毒品之數量亦非甚鉅，被告現已藉美沙冬替
    代療法戒毒等一切情狀，認檢察官就持有毒品部分求處有期
    徒刑3 月，固屬允當，惟就施用毒品部分求處有期徒刑1 年
    ，則有略重，而分別量處如主文所示之刑，並定應執行之刑
    。
  2.扣案之白色粉末1 包（驗前淨重為0.108 公克，驗餘淨重為
    0.098 公克，含包裝袋1 只），確屬第一級毒品海洛因無訛
    ，此有前開高雄市立凱旋醫院濫用藥物成品檢驗鑑定書1 紙
    在卷可稽，而裝盛該第一級毒品海洛因之包裝袋1 只，其中
    亦含有無法析離之第一級毒品海洛因，均應依毒品危害防制
    條例第18條第1 項前段規定諭知沒收銷燬之；至鑑驗耗用之
    毒品海洛因既已滅失，即無庸再予宣告沒收銷燬，附此敘明
    。
據上論斷，應依刑事訴訟法第273 條之1 第1 項、第284 條之1
、第299 條第1 項前段，毒品危害防制條例第10條第1 項、第11
條第1 項、第18條第1 項前段，刑法第11條、第47條第1 項、第
51條第5款，判決如主文。
本案經檢察官乙○○到庭執行職務。
中    華    民    國    98    年    11    月    27    日
                  刑事第十庭    法  官  蔡書瑜
以上正本證明與原本無異。
如不服本判決應於收受送達後10日內向本院提出上訴書狀，並應
敘述具體理由；如未敘述上訴理由者，應於上訴期間屆滿後20日
內向本院補提理由書（均須按他造當事人之人數附繕本）「切勿
逕送上級法院」。
中    華    民    國    98    年    11    月    27    日
                                書記官  楊明月
附錄：論罪法條
毒品危害防制條例第10條第1項
施用第一級毒品者，處 6 月以上 5 年以下有期徒刑。
毒品危害防制條例第11條第1項
持有第一級毒品者，處 3 年以下有期徒刑、拘役或新臺幣 5 萬
元以下罰金。


司法院資訊處製作；財團法人民間司法改革基金會備份。
